Inventaris van het archief van de familie Lely, 1712-1979
Nationaal Archief, Den Haag
- Cornelis Lely (1854-1929) en Gerarda Jacoba van Rinsum (1862-1914)., 6.
  - Cornelis Lely., 6.1.
    - Stukken betreffende zijn openbaar leven., 6.1.3.
      - Nevenactiviteiten., 6.1.3.8.
        - Stukken betreffende onderzoekingen naar aanleiding van wensen om de Waddenzee in te polderen, 1887-1921; 87-88
          - Rapport betreffende landaanwinning op de Friesche Wadden, opgesteld in opdracht van de Maatschappij tot Landaanwinning op de Friesche Wadden. Gedrukt, met aantekeningen van Lely, 1887 en z.j., 87; 1 deel
          - Nadere rapporten van Lely inzake landaanwinning op de Friese wadden. Gedrukt, 1888-1921, 88; 1 omslag
        - Stukken betreffende aktiviteiten voor het Koninklijk Instituut van Ingenieurs, 1908-1928; 89-94
          - Overdrukken van notulen van vergaderingen van het KIVI, houdende besprekingen van voorstellen van de Zuiderzee-Vereeniging, met artikel van Lely in De Ingenieur over `De wet van 14 juni 1918 tot afsluiting en droogmaking der Zuiderzee', 8 september 1929, 89; 1 band en 1 stuk
          - "Aantekeningen betreffende spoorwegaanleg in Surinamë, tekst van een lezing van jhr. C.J. Reigersberg Versluijs voor de vakafdeling Spoorwegexploitatie van het KIVI, 7 maart 1908, 90; 1 deeltje
          - Uittreksel uit de notulen van de vergaderingen van het KIVI van 27 oktober 1919, houdende benoeming van Lely tot voorzitter van de eerste sectie van het Eerste Nederlandse Wegencongres, 1919, 91; 1 stuk
          - Overdrukken van artikelen in De Ingenieur over het draagvermogen van bouwgrond en het dalen en rijzen der Nederlandse bodem, 1921-1923, 92; 1 omslag
          - Overdrukken van een artikel in De Ingenieur over het Suezkanaal, 1922-1925, 93; 1 omslag
          - Foto van de zomervergadering van het KIVI op Zijpendaal in Arnhem onder voorzitterschap van Lely, 13 juli 1928, 94; 1 stuk
        - Diploma's van erelidmaatschap van verschillende wetenschappelijke genootschappen, 1895-1922; 95; 1 omslag
        - Briefwisseling met de directie van de Zuid-Hollandsche Electrische Spoorweg-Maatschappij naar aanleiding van zijn benoeming tot commissaris van deze maatschappij., Mei, juni 1906; 96; 2 stukken
        - "Stroomsnelheden in een open Panamakanaal", rapport van Lely voor de Koninklijke Akademie van Wetenschappen. Gedrukt, 11 april 1907; 97; 1 omslag
        - Ontwerp voor een gemeentelijke schouwburg in Den Haag door de Weense architecten Fellner en Helmer, ingekomen bij Lely als wethouder., Juli 1912; 98; 1 deeltje
        - Foto, genomen tijdens een diner, aangeboden aan H. Goeman Borgesius, 1912; 99; 1 stuk
        - Stukken betreffende voorstellen van Lely aan burgemeester en wethouders van Amsterdam inzake de havenuitbreiding aldaar., 1912-1916; 100; 1 omslag
        - Exemplaar van De Hoofdstad, orgaan van de Vrijzinnig-democratische Vereeniging in Amsterdam, uitgegeven naar aanleiding van het overlijden van dr. D. Bos, 13 mei 1916; 101; 1 stuk
        - Rapport van Lely, voorzitter van een door het Ministerie van Waterstaat ingestelde commissie inzake de electriciteitsvoorziening in Nederland. Gedrukt., November 1919; 102; 1 deel
        - Rapport van Lely, voorzitter van een door burgemeester en wethouders van Groningen ingestelde commissie tot onderzoek naar de spoorwegtoestanden aldaar. Gedrukt, 17 april 1920; 103; 1 katern
        - Rapporten van Lely, voorzitter van een commissie van onderzoek inzake het ongeval met trein 102 van de Hollandsche IJzeren Spoorweg-Maatschappij bij Weesp, 1920; 104; 1 omslag
        - Foto van Lely als lid van de Raad van State tijdens de opening der Staten-Generaal., September 1920; 105; 1 stuk
        - Foto, genomen bij het afscheid van mr. D. Fock in Amsterdam na diens benoeming tot gouverneur-generaal van Nederlandsch-Indië., Januari 1921; 106; 1 stuk
        - Ingekomen kranteartikelen, houdende parlementaire herinneringen over de periode 1891-1918, 1922 en z.j.; 107; 1 omslag
        - Nota's en verslagen van Lely naar aanleiding van zijn onderzoek naar afwijkingen van de kustlijn van het Suezkanaal, met documentatie, 1920-1924; 108; 1 omslag
        - Stukken betreffende zijn deelneming aan een internationaal congres van de Volkenbond over de doorvoer van goederen en internationale rivieren in Barcelona, 1921; 109; 1 omslag
        - Aantekeningen, gemaakt tijdens een reis naar het Suezkanaal, naar overige plaatsen in Egypte en naar Palestina. Januari, 1922; 110; 1 deeltje
        - Afschrift van het jaarverslag van de ingenieur van de Westerwoldse kanalen, met kaartje houdende aantekening van het scheepvaartverkeer in Oost-Groningen, 1923; 111; 2 stukken
        - Rapport van Lely, bestemd voor de Kamer van Koophandel voor Maastricht over de havenaanleg aldaar in verband met een scheepvaartverbinding naar Bonn en de connectie met het kanaal Maastricht-Luik, 24 juli 1925; 112; 1 deeltje
        - Brochures van Lely naar aanleiding van een verslag van de staatscommissie inzake de aanleg van een verbeterde scheepvaartweg van Amsterdam naar de Boven-Rijn, met ingekomen replieken. Gedrukt, 1925-1929; 113; 1 omslag
          Enkele brochures zijn postuum verschenen.
        - Stukken betreffende de bijwoning van de viering van het 25-jarig bestaan van Staatsmijnen door Lely, voorzitter van de Mijnraad, 1927; 114; 1 omslag
        - Stukken betreffende een lezingentournee van Lely door de Verenigde Staten op uitnodiging van de Netherland America Foundation, 1927-1928; 211-214, 117
          - Teksten van te houden lezingen, met documentatie., 211
          - Briefwisseling., 212
          - Kranteartikelen over zijn optreden., 213
          - Krante- en tijdschriftartikelen naar aanleiding van een lezing voor de Columbia University, 1928, 117
          - Affiche van het Massachusetts Institute of Technology voor lezingen aldaar in Maart, 1928, 214
        - Kranteartikelen naar aanleiding van het 25-jarig jubileum van de Ongevallenwet, 31 januari 1928; 115; 2 stukken
        - "De nationale industrie en het Rijkswegenplan", ingekomen adres van de N.V. Vlamovenstraatklinker tegen de toepassing van beton bij wegenaanleg. Gedrukt., Februari 1928; 116; 2 stukken
        - Kranteartikelen naar aanleiding van het dertigjarig jubileum van de Rotterdamsche Tramwegmaatschappij, met foto's van Lely als president-commissaris, 13 november 1928; 215; 2 stukken
        - Foto's, genomen tijdens bezichting van de Zuiderzeewerken., z.j.; 118; 1 omslag
        - Foto's van de Haagse gemeenteraad en van burgemeester en wethouders., z.j.; 119; 1 stuk
  - Gerarda Jacoba van Rinsum, 6.2.
    - Testament, afgelegd voor J.E. Clausing, notaris in Amsterdam, 17 december 1880; 120; 1 stuk
    - Fotografische portretten, 1907 en z.j.; 121; 4 stukken
    - Huishoudboek, 1912-1913; 122; 1 deeltje
    - Rede, uitgesproken bij haar begrafenis door ds. S. Lulofs, met ingekomen exemplaar van de Surinaamsche Bode, houdende een artikel naar aanleiding van haar overlijden, 1914; 123; 2 stukken
    - Akte, houdende de verdeling van haar nalatenschap door A.A. van Straaten, notaris in Den Haag, 29 oktober 1914; 124; 1 omslag
- Elisabeth Lely (1859-1956)., 7.
  - Testament, afgelegd voor J.C.M. Gall, notaris in Amsterdam, met codicil, 1954; 177; 1 omslag
  - Stukken betreffende haar begrafenis, 1956; 178; 1 omslag
  - Stukken betreffende de verdeling van haar nalatenschap en de nalatenschap van haar zuster Sara Helena Lely, waarvan zij het vruchtgebruik genoot, 1956-1957; 179; 1 omslag
- Jan Lely (1877-1938)., 8.
  - Stukken betreffende de regeling van zijn nalatenschap, 1938; 180; 1 omslag
- Gerarda Jacoba Lely (1879-1950)., 9.
  - Testament, met aanvullende beschikkingen, 1933-1938; 181; 3 stukken
  - Stukken betreffende haar nalatenschap, 1950; 182; 1 omslag
- Jeannette Lely (1880-1971)., 10.
  - Geboortebewijs, met verklaring van koepokinenting, 1880; 183; 2 stukken
  - Diploma van de H.B.S. met driejarige cursus voor meisjes te Amsterdam, met akte van bekwaamheid voor het Lager Onderwijs en geboortebewijs, 1898, 1900; 184; 3 stukken
  - Testamenten, 1938, 1957; 185; 2 stukken
  - Volmacht aan haar zuster Clara Maria Lely tot het beheer van haar goederen, 3 augustus 1955; 186; 1 stuk
  - Stukken betreffende haar nalatenschap, 1971; 187; 1 omslag
- Cornelis Willem August Lely (1882-1936)., 11.
  - Akte, houdende de verdeling van zijn nalatenschap door J.G. Gorter, notaris in Arnhem, 30 juli 1936; 188; 1 stuk
- Jan Lely (1883-1945)., 12.
  - Stukken betreffende zijn persoonlijk leven., 12.1.
    - Fotografische portretten, met paspoort, 1884-1932; 125; 1 omslag
    - Schoolrapporten van de bijzondere school voor meer uitgebreid onderwijs in Den Haag, 1893, 1895; 126; 2 deeltjes
    - Schoolrapporten van de H.B.S. in Den Haag, met diploma., 127; 1 omslag
    - Herinneringsboekje, ontvangen bij zijn belijdenis, 8 april 1900; 128; 1 deeltje
    - Ingekomen brieven van zijn vader Cornelis Lely, 1903-1916; 129-130; 2 omslagen
      - Ingekomen brieven van C. Lely en G.J. van Rinsum tijdens hun verblijf in Suriname, 1903-1905, 129
      - Ingekomen brieven van C. Lely tijdens het verblijf van J. Lely in het buitenland of in Nederlandsch-Indië, 1909-1916, 130
    - Ingenieursdiploma van de polytechnische school in Delft, met examenlijsten., Juni 1904; 131; 1 omslag
    - Trouwboekje, met aantekeningen betreffende de geboorte van zijn kinderen, 1910-1925; 132; 1 deeltje
    - Ingekomen brieven van H.G. van Everdingen, notaris in Terborg, over de nalatenschap van zijn schoonvader ds. J.Chr. Knuttel., Juni-juli 1926; 133; 3 stukken
    - Koninklijk Besluit van 14 september 1933, nr. 25, houdende zijn benoeming tot Officier in de Orde van Oranje-Nassau, met bijlage. Afschrift., April 1933; 134; 2 stukken
    - Weg- en waterbouw, tijdschrift, houdende een artikel naar aanleiding van zijn overlijden, met geleidebrief., Maart-april 1946; 135; 1 deeltje
  - Stukken betreffende zijn openbaar leven., 12.2.
    - Correspondentie naar aanleiding van zijn benoeming en ontslag als tijdelijk adjunct-ingenieur bij de dienst Gemeentewerken in Den Haag, 1904, 1906; 136; 3 stukken
    - Stukken betreffende zijn dienstverband als ingenieur van Rijkswaterstaat, 1906-1918; 137; 1 omslag
    - Stukken betreffende zijn detachering, zijn benoeming en ontslag als eerstaanwezend ambtenaar bij de Nederlandsch-Indische Spoorweg-Maatschappij, 1912-1916; 138; 1 omslag
    - Stukken betreffende zijn dienstverband als directeur der Gemeentewerken in Den Haag, 1918-1930; 139; 1 omslag
    - Album met foto's van uitgevoerde en in uitvoering zijnde werken met een overzicht van de voornaamste werkzaamheden in de jaren 1918-1930, door zijn ambtenaren aangeboden aan ir. J. Lely bij zijn vertrek als directeur der Gemeentewerken van Den Haag op 1 maart 1930, 306; 1 band
      Schenking van de Cornelis Lelystichting, 2018
    - Ingekomen brief van A. Bos Pzn in Utrecht, houdende aanbieding van de betrekking als ingenieur bij de uitvoering van de bouw van havenwerken in Jaffa en Haifa, 20 september 1921; 140; 1 stuk
    - Stukken betreffende zijn werkzaamheden als directeur der Zuiderzeewerken, 1929-1943; 141-146
      - Ingekomen brief van V.P.J. de Blocq van Kuffeler aan Lely na diens benoeming tot directeur, 14 december 1929, 141; 1 stuk
      - Prentbriefkaarten, houdende afbeeldingen van de Zuiderzeewerken, 1929, 1932, 142; 2 stukken
        Zie ook inventarisnummer 262.
      - Ingekomen brief van C.W. Lely betreffende de hoogte van de Afsluitdijk, 5 januari 1931, 295; 1 stuk
      - Foto-album, vervaardigd bij gelegenheid van de onthulling der gedenkplaten in de gemalen "Lely" en "Leemans" in de Wieringermeer, 9 april 1931, 143; 1 deel
        Zie ook inventarisnummer 232.
      - Teksten van redevoeringen gehouden bij de openstelling van de Afsluitdijk op 25 september 1933, 296; 1 omslag
      - Rapport "De hoogte van de afsluitdijk", 1934, 297; 1 stuk
      - Ingekomen stukken betreffende paalwormproeven van koloniale houtsoorten, 1943, 144; 1 omslag
      - Bouwtekening van de ark "Elsje, z.j., 145; 1 stuk
      - Album, houdende dia-opnamen van de Zuiderzeewerken, z.j., 146; 1 deeltje
  - Stukken betreffende zijn vader Cornelis Lely., 12.3.
    - Ter documentatie verzamelde stukken over de geschiedenis van de Staatsmijnen, 1938-1940 en z.j.; 147; 1 omslag
    - Stukken betreffende de onthulling van een gedenkteken op het geboortehuis van Lely in Amsterdam., Mei 1939; 148; 1 omslag
    - Stukken betreffende een door K. Jansma te schrijven biografie over Lely, 1943-1948; 149-153
      - Briefwisseling met Jansma, met biografische aantekeningen en beschrijving van zijn archief, 1943, 149; 1 omslag
      - Afschriften van brieven van zijn vader tijdens diens ministerschap in het kabinet-Cort van der Linden, 1913-1916 en z.j., 150; 1 omslag
      - Briefwisseling met Jansma en prof. mr. W.J.M. van Eysinga over de activiteiten van Lely tijdens het internationale Volkenbondscongres te Barcelona in 1921, 1944, 151; 1 omslag
      - Prospectus van K. Jansma's monografie "Lely, de bedwinger van de Zuiderzee, z.j. (ca. 1948), 152; 1 stuk
      - Kaartjes, houdende een overzicht van voorstellen inzake de drooglegging der Zuiderzee, calques en drukproeven. z.j. (ca. 1948), 153; 1 omslag
- vacant, 13.
- vacant, 14.
- vacant, 15.
- Cornelis Willem Lely (1885-1932) en Cornelia Wilhelmina Loder (1888-1967)., 16.
  - Cornelis Willem Lely., 16.1.
    - Getuigschriften van de Technische Hogeschool te Delft, en benoeming erelidmaatschap Studentenvereniging Phoenix Delft, z.d.[?]; 281
    - Overdrukken uit het Weekblad "de Ingenieur", 1910-1931; 282 ... 293; 7 stukken
      - "Eenige opmerkingen over de waterverdeling op onze Boven-rivieren" no. 31, 30 juli 1910, 282
      - "Beschouwingen over de afwatering van het Noordzeekanaal in verband met de afsluiting en droogmaking der Zuiderzee, no. 11, 14 maart 1914, 283
      - "Beschouwingen over het peil van het IJsselmeer na afsluiting en droogmaking der Zuiderzee", no. 24, 10 juni 1916, 284
      - "Op welke hoogte behooren de kribben op bovenrivieren te worden aangelegd", no. 21, 21 mei 1921, 287
      - "Scheepvaart- en afwateringskanaal", no. 49, 1923, 290
      - Reactie op het artikel van ir. C. T. Heijning "Scheepvaart en Afwateringskanaal", no. 2, 12 januari 1924, 292
      - "De Verbetering van de Maas voor grote afvoeren", no. 24, 1931, 293
    - Nota van C.W. Lely betreffende berekeningen omtrent rivierverbeteringen, verschenen in Rapporten en mededeelingen van de Rijkswaterstaat no. 11, 1917; 285
    - "Verhooging van de stormvloedstanden op de Friesche kust tengevolge van de afsluiting der Zuiderzee", 1918; 286
    - "Geschiedenis der plannen omtrent droogmaking van de zuiderzee", verschenen in "Flevo", 1921, 288
    - Nota betreffende het verband tussen bodemhelling en kromtestraal bij rivieren", verschenen in Rapporten en mededeelingen van Rijkswaterstaat no. 21, 1922; 289
    - "Regime van gemengde kanalen", verschenen in Polytechnisch Weekblad, no. 25, 22 juni 1923; 291
    - Brieven ingekomen bij C.W. Lely van C. Lely, 1913-1922; 280; 1 omslag
    - Familiefoto., Augustus 1920; 154; 1 stuk
    - Ingekomen brieven van zijn vader Cornelis Lely uit Barcelona, 1921; 155; 1 omslag
    - "De invloed van de Zuiderzee op de stormvloedstanden langs de Friesche kust, proefschrift van C.W. Lely, 1921; 294
    - Doctorsbul van C.W. Lely, 1921; 300; 1 stuk
    - Ingekomen stukken bij C.W. Lely, ingenieur van Rijkswaterstaat, 1930-1932; 156; 1 omslag
    - Krante- en tijdschriftartikelen naar aanleiding van zijn overlijden, 1932; 157; 2 stukken
    - Akte, houdende de verdeling van zijn nalatenschap ten overstaan van B. Nieuwenhuis, notaris in Nijmegen, 19 september 1932; 158; 1 stuk
  - Cornelia Wilhelmina Loder., 16.2.
    - Kranteartikelen en brochures over de verbeteringswerkzaamheden van de Beerse Maas en de herdenking van het aandeel dat haar man ir. C.W. Lely daaraan had, 1929-1950; 159; 1 omslag
    - Ingekomen stukken van burgemeester en wethouders van de gemeente Almelo over de benaming van een straat naar haar echtgenoot, 1952; 160; 1 omslag
    - Stukken betreffende de plaatsing van een standbeeld van Cornelis Lely op de Afsluitdijk, 1954; 161; 1 omslag
- Clara Maria Lely (1888-1958)., 17.
  - Getuigschrift van het stedelijk gymnasium te Amsterdam, met candidaats- en doctoraalbul, uitgereikt door de universiteit aldaar, 1907-1914; 189; 3 stukken
  - Stukken betreffende haar dienstverband als lerares Nederlands op de H.B.S. voor meisjes met vijfjarige cursus in Rotterdam, haar wachtgeld en haar pensionering, 1914-1953; 190; 1 omslag
  - Ingekomen brief van haar broer Dirk Lely en enige kennissen., 30 december 1921; 191; 1 stuk
  - Stukken betreffende haar promotie, 1930; 192; 1 omslag
  - Ingekomen tijdschriftrecensies van haar dissertatie over de parabelen van Cyrillus, 1931-1932; 193; 1 omslag
  - Exemplaren van het tijdschrift Museum, maandblad voor philologie en geschiedenis, houdende boekbesprekingen van haar hand, 1932, 1933; 194; 2 stukken
  - Akte, houdende een volmacht aan Jeannette Lely tot het beheer van haar goederen ten overstaan van J.W.F. Meijer, notaris in Schiedam, 14 oktober 1942; 195; 1 stuk
  - Testamenten, 1955-1957; 196; 3 stukken
  - Ingekomen uitnodiging van de Amsterdamse Vrouwelijke Studenten Vereniging voor de opening van haar clubhuis, z.j.; 197; 1 stuk
  - Stukken betreffende haar overlijden en nalatenschap, 1958; 198; 1 omslag
- Anton Lely (1897-1976) en Johanna Elisabeth Koch (1899-....)., 18.
  - Anton Lely., 18.1.
    - Stukken betreffende zijn persoonlijk leven., 18.1.1.
      - Identiteitsbewijzen, certificaten en vergunningen, 1912- 1962; 216; 1 omslag
      - Delfts ingenieursdiploma, met tentamenbriefjes en examendiploma's, alsmede stukken betreffende studentenfestiviteiten, 1916-1922; 217; 1 omslag
      - Stukken betreffende zijn huwelijk met Johanna Elisabeth Koch., 1922; 218; 1 omslag
      - Diploma als octrooigemachtigde, met bewijs van inschrijving in het register, 1950; 219; 2 stukken
      - Stukken betreffende een reis naar Suriname en daarmee gepaard gaande persoonlijke contacten, 1969; 220; 1 omslag
      - Circulaire aan familieleden, houdende aankondiging van de viering van zijn gouden bruiloft., September 1972; 221; 1 stuk
      - Exemplaren van een ex-libris., z.j.; 222; 2 stukken
      - Stukken betreffende zijn overlijden., November-december 1976; 223; 1 omslag
    - Stukken betreffende zijn openbaar leven., 18.1.2.
      - Getuigschrift van eervol ontslag, uitgereikt door de Lignostonefabriek van de n.v. Maatschappij Ago te Ter Apel aan Lely, 30 september 1924; 224; 1 stuk
      - Stukken betreffende zijn dienstverband als medewerker van de ENKA in Nederlandse, Engelse en Duitse vestigingen en van de Algemene Kunstzijde Unie (AKU) en daarmee gepaard gaande huldigingen, 1927-1962; 225; 1 omslag
      - Foto's van Lely als voorzitter van het British ENKA Baseball-team, 1932, 1936; 226; 2 stukken
      - Brochures en rapporten van het genootschap "Flevo", ingekomen bij het bestuurslid Lely, met persberichten en correspondentie, 1938-1983; 227; 1 omslag
      - Stukken betreffende zijn werkzaamheden als medisch medewerker van het Rode Kruis in Velp na de Slag om Arnhem en de bevrijding en de daarna onderhouden contacten en ontvangen eretekens, 1944-1952; 228; 1 omslag
      - Diploma, uitgereikt door de directie van de AKU wegens zijn vijfentwintigjarig dienstverband, 17 november 1950; 229; 1 stuk
      - Diploma van zijn vijftigjarig lidmaatschap van de Nederlandse Chemische Vereniging., Januari 1972; 230; 1 stuk
      - Tekst van een preek in de kerk van de Nederlandse Protestantenbond in Velp, 3 augustus 1975; 231; 1 stuk
    - Stukken betreffende zijn vader Cornelis Lely., 18.1.3.
      - Stukken betreffende de ingebruikstelling van de gemalen "Lely" en "Leemans" in de Wieringermeer en de onthulling van de gedenkplaten aldaar, 1931; 232; 1 omslag
      - Stukken betreffende de herdenking van de honderdjarige geboortedag van Cornelis Lely en de plaatsing van een standbeeld op de Afsluitdijk, 1953-1954; 233; 1 omslag
        Hierbij een overzicht van de plannen tot afsluiting van de Zuiderzee uit 1913, beplakt met kranteknipsels uit 1954.
      - Stukken betreffende zijn genealogisch onderzoek naar de familie Lely, 1954-1973 en z.j.; 234; 1 omslag
      - Stukken betreffende aan Anton Lely gevraagde mededelingen uit het familiearchief Lely en verzoeken van de Rijksarchiefdienst om overdracht van zijn archiefstukken, 1966-1977; 235; 1 omslag
      - Kranteartikelen, houdende interviews met Anton Lely over de Zuiderzeewerken en Lelystad, 1973-1975; 236; 1 omslag
      - Fotokopie van een door Cornelis Lely samengesteld recept van ganzenleverpastei en van handtekeningen uit het receptieboek bij gelegenheid van zijn huwelijk, z.j.; 237; 3 stukken
      - Stukken betreffende de onthulling van een monument ter ere van ir. Cornelis Lely bij de bruggen van Sluiskil en de herdenking van de Wet op de droogmaking van de Zuiderzee door het genootschap "Flevo", 1967-1968; 162; 1 omslag
      - Fotoalbum met foto's van de werkzaamheden aan de Afsluitdijk en de openstelling van de dijk, met krantenknipsels, 274; 1 omslag
      - Krantenknipsels betreffende de voltooiing van de Afsluitdijk, 275
      - Prentbriefkaarten met afbeeldingen van de werkzaamheden in Flevoland, Lelystad en het monument van Ir. Lely, 276; 4 stukken
      - Foto van de familie Koch, bijeen op de "Jodensavanne" in Suriname, 1905; 277; 1 stuk
      - "Enige herinneringen aan mijn leven"van O.P. Koch Sr., (1949); 278; 1 deel
      - Foto-album met familiefoto's, 1915-1917; 279; 1 deel
  - Johanna Elisabeth Koch., 18.2.
    - Fotografisch kinderportret van Johanna Elisabeth en haar broertje Eduard Adriaan Koch, z.j.; 238; 1 stuk
    - Balboekje, 4 maart 1916; 239; 1 stuk
    - Ingekomen brief van haar schoonzuster Elisabeth Lely over particuliere aangelegenheden, 5 maart 1929; 240; 1 stuk
    - Fotografische portretten, 1934 en z.j.; 241; 3 stukken
- Elisabeth Lely (1900-....), 19.
  - Stukken betreffende openbare gebeurtenissen waaraan de naam van haar vader Cornelis Lely verbonden is: openingen van instellingen, eerbetoon aan zijn nagedachtenis en onthulling van gedenktekens, 1939-1979; 242; 1 omslag
  - Persoonsbewijs, bonkaarten en kwitanties voor bijdragen aan oorlogsmonumenten, 1941 en z.j.; 243; 1 omslag
  - Correspondentie met K. Jansma over diens biografie van haar vader Cornelis Lely, met kranteartikelen, 1943-1954; 244; 1 omslag
  - Bandopname met een klankbeeld Wie was [Cornelis] Lely?, uitgezonden door de AVRO, 21 september 1954; 245; 1 spoel
  - Stukken betreffende de viering van het tienjarig bestaan van Lelystad en de onthulling van een standbeeld van Cornelis Lely door Elisabeth Lely in het informatiecentrum "Nieuw Land" aldaar, 1977; 246; 1 omslag
  - Afschriften van brieven van haar moeder Gerarda Jacoba van Rinsum aan haarzelf en haar broers in Nederlandsch-Indie, 1913-1914. z.j.; 247-248; 2 delen
    - Brieven van 14 april-22 december 1913, 247
    - Brieven van 22 december 1913-17 juni 1914, 248
- Cornelis Lely (1914-1973)., 20.
  - Schoolfoto., z.j.; 163; 1 stuk
  - Foto's, genomen tijdens zijn studententijd in Leiden, 1934-1941; 164; 1 omslag
  - Speldje, uitgereikt bij zijn aanmelding als oorlogsvrijwilliger, z.j.; 165; 1 stuk
  - Ingekomen aanbevelingen van Aureomycin als geneesmiddel door de Lederle Laboratories Division in New York, z.j.; 166; 1 deeltje
- Stukken van de familie Koch., 21.
  - Eduard Adriaan Koch (1869-1951), 21.1.
    - Uittreksels uit de burgerlijke stand, houdende persoonsgegevens, 1869-1917; 249; 1 omslag
    - Artsendiploma's, uitgereikt door Nederlandse en Belgische universiteiten, 1893, 1894; 250; 2 stukken